台灣雲林地方法院刑事附帶民事訴訟判決
　　原　　　告　甲○○
　　　　　　　　丙○○○
　　　　　　　　戊○○
　　　　　　　　丁○○
　　　　　　　　庚○○
　　兼右三人
　　法定代理人　己○○
　　被　　　告　乙○○
右被告因民國九十三年度重訴字第七號殺人等案件，經原告提起附帶民事訴訟，請求
損害賠償，本院判決如左：
    主  文
原告之訴駁回。
    事  實
一、原告聲明求為判決被告應給付原告甲○○新台幣（下同）一百萬元，給付原告丙○○○二百四十四萬五千元，給付原告戊○○一百三十四萬元，給付原告丁○○
    一百五十萬元，給付原告庚○○三百七十二萬元，給付原告己○○二百九十六萬
    元。其事實陳述略稱：被告乙○○與黃溪川二人為酒友，而先於民國（下同）九
    十三年一月十五日下午一時許至四時許；及同日下午六時至七時許間，共同在雲
    林縣北港鎮府番里「擇興商店」內飲酒，嗣二人於同日晚間七時許酒畢後，乙○○駕駛車牌號碼ＦＺ－９４２７號自用小客車搭載黃溪川離去，惟於行至雲林縣
    北港鎮後溝里北港溪上的「後溝橋」旁堤岸途中，二人即因以往鬥毆糾紛而於車
    內再起爭執，且雙方於該堤岸下車後大打出手至「後溝橋」橋上，旋乙○○見黃
    溪川因飲酒過度不勝酒力落居下風倒地後，竟即基於殺人犯意，仍不斷踢打黃溪
    川身體多處，並抓執黃溪川之右側身體且將之扔入距該橋護欄高達七‧八公尺下
    之北港溪溪水內，致水性甚佳的黃溪川終因身體多處受創無法自救而溺水並呼吸
    衰竭休克死亡。原告己○○、丙○○○為黃溪川的父母，原告甲○○為黃溪川的
    配偶，原告戊○○、丁○○、庚○○為黃溪川之子女，均依法對被告提起本件附
    帶民事訴訟，求為判決被告應給付原告己○○扶養費一百三十六萬元、喪葬費六
    十萬元、精神慰撫金一百萬元，給付原告丙○○○扶養費一百四十四萬五千元、
    精神慰撫金一百萬元，給付原告甲○○精神慰撫金一百萬元，給付原告戊○○扶
    養費三十四萬元、精神慰撫金一百萬元，給付原告丁○○扶養費五十一萬元、精
    神慰撫金一百萬元，給付原告庚○○扶養費二百七十二萬元、精神慰撫金一百萬
    元，總金額如聲明所示。
二、被告未提出書狀。
    理  由
一、刑事訴訟法第五百零二條第一項規定，法院認為原告之訴不合法者，應以判決駁
    回之。同法第四百八十八條規定，提起附帶民事訴訟，應於刑事訴訟起訴後第二
    審辯論終結前為之；但在第一審辯論終結後提起上訴前，不得提起。
二、經查，原告於九十三年十月二十五日提起本件附帶民事訴訟，惟刑事訴訟則早已
    於九十三年十月二十一日辯論終結，並於九十三年十一月十日宣判。因而，本件
    原告之訴不合法，應予判決駁回。
三、據上論斷，應依刑事訴訟法第五百零二條第一項，判決如主文。
中      華      民      國      九十三  年      十一    月      十      日
                                      台灣雲林地方法院刑事第二庭
                                        審判長法  官  林  輝  煌
                                              法  官  柯  志  民
                                              法  官  李  明  鴻
右正本證明與原本無異。
如不服本判決，應於送達後十日內向本院提出上訴狀（須附繕本），上訴於台灣高等
法院台南分院。
                                              書記官  林  珮  儒
中      華      民      國      九十三  年      十一    月      二      日
